ACORDAO-COMPLETO-2569674

ACÓRDÃO 16/2023 ATA 1/2023 - PLENÁRIO

VISTOS, relatados e discutidos estes autos que tratam de solicitação encaminhada pela Comissão de Fiscalização Financeira e Controle (CFFC) da Câmara dos Deputados, por meio da qual requer realização de auditoria para apurar possíveis irregularidades do Ministério da Saúde no tocante à ampliação do sigilo sobre os estoques de medicamentos, vacinas e outros insumos (Requerimento 64/2022-CFFC, de autoria do Deputado Jorge Solla - PT/BA) .
ACORDAM os Ministros do Tribunal de Contas da União, reunidos em Sessão de Plenário, ante as razões expostas pelo Relator, em:
9.1.  prorrogar, com fulcro no art. 15, § 2º, da Resolução TCU 215/2008, por 90 (noventa) dias, o prazo para atendimento da presente Solicitação do Congresso Nacional, encerrando-se o novo prazo em 10/3/2023; e
9.2. comunicar, nos termos do art. 15, § 3º, da Resolução TCU 215/2008, à Comissão de Fiscalização Financeira e Controle da Câmara dos Deputados acerca da presente deliberação.

Solicitação em que se requer a prorrogação de prazo para atendimento de solicitação da Comissão de Fiscalização Financeira e Controle da Câmara dos Deputados para realização de auditoria no Ministério da Saúde, no tocante ao sigilo sobre os estoques de medicamentos, vacinas e outros insumos.

Ministério da Saúde.

3. Interessada: Comissão de Fiscalização Financeira e Controle (CFFC) da Câmara dos Deputados.

13.1. Ministros presentes: Bruno Dantas (Presidente), Walton Alencar Rodrigues, Aroldo Cedraz, Jorge Oliveira e Antonio Anastasia.
13.2. Ministros-Substitutos convocados: Marcos Bemquerer Costa (Relator) e Weder de Oliveira.

MARCOS BEMQUERER

Trata-se de solicitação encaminhada pelo Exmo. Sr. Deputado Áureo Ribeiro, 1º vice-presidente da Comissão de Fiscalização Financeira e Controle (CFFC) da Câmara dos Deputados, por meio da qual requer realização de auditoria para apurar possíveis irregularidades do Ministério da Saúde no tocante à ampliação do sigilo sobre os estoques de medicamentos, vacinas e outros insumos (Requerimento 64/2022-CFFC, de autoria do Deputado Jorge Solla - PT/BA) .
No âmbito da unidade técnica, foi elaborada a instrução à peça 19, a seguir transcrita com os ajustes de forma pertinentes, cujo encaminhamento foi encampado pelo seu dirigente (peça 20) :
	(...) 
	Por meio do Acórdão 1670/2022-TCU-Plenário, de relatoria do Ministro Vital do Rêgo, esta SCN foi conhecida e seu objeto foi identificado como conexo aos objetos dos processos TC Processo 038.216/2021-3 e TC Processo 009.240/2022-5. O item 9.2.1 definiu que o objeto da presente SCN será atendido por meio desses dois processos e, tão logo sejam finalizados e apreciados, as respectivas deliberações serão encaminhadas a essa Comissão. O item 9.2.3 estabeleceu o prazo de 180 dias para atendimento, contado da data de autuação deste processo, em 10/6/2022.
O TC Processo 038.216/2021-3 consiste em representação formulada por deputados federais tratando das perdas de insumos estratégicos em saúde no montante de R$ 243 milhões, conforme noticiado na imprensa em setembro de 2021. Essa representação também está conectada a outra SCN (TC Processo 045.428/2021-2) e deverá atender ao seu objeto, uma vez que o Acórdão 339/2022-TCU-Plenário conheceu da solicitação e estendeu à representação os atributos para tratamento de SCN, definidos no art. 5º, da Resolução TCU 215/2008. A fim de sanear os autos do TC Processo 038.216/2021-3, bem como de outras duas representações em trâmite nessa SecexSaude que também tratavam de perdas de insumos estratégicos em saúde (IES) no Ministério da Saúde (MS) , foi realizada inspeção na referida pasta, cujo relatório foi finalizado em outubro e sua instrução de mérito está em fase de finalização na unidade técnica. 
Já o TC Processo 009.240/2022-5 cuida de representação oferecida por outros parlamentares (Senador Alessandro Vieira, Deputada Federal Tábata Claudia Amaral e Deputado Federal Felipe Rigoni Lopes) , a respeito dos vencimentos de insumos de saúde no estoque do MS noticiadas na imprensa, bem como questionando o sigilo imposto pelo Ministério às informações relacionadas ao seu estoque de medicamentos. Esse sigilo impediria o controle social e a avaliação do prejuízo decorrente das perdas. 
Em termos de organização processual, definiu-se, pois, que o tema atinente ao sigilo imposto às informações de estoque do MS seria tratado no âmbito da representação TC Processo 009.240/2022-5, enquanto a parte do objeto referente aos medicamentos vencendo nos estoques seria examinada prioritariamente no processo TC Processo 038.216/2021-3, no qual foi realizada a inspeção e que centralizou a maioria das informações referentes às perdas, salvo aquelas de insumos específicos que foram objeto de outras representações separadamente. Concluídos esses dois principais processos, suas deliberações serão comunicadas às comissões autoras das solicitações do Congresso Nacional conexas, dentre as quais, encontra-se a presente. 
Tendo em vista que os processos TC Processo 038.216/2021-3 e TC Processo 009.240/2022-5 não foram concluídos ainda, estando o primeiro em fase de finalização da instrução de mérito na secretaria e o segundo aguardando resposta de diligência para se concluir a instrução de mérito, solicita-se a prorrogação do prazo para atendimento da presente SCN, o qual se encerrou em 10/12/2022, pelo período de 90 dias, nos termos do art. 15, § 2º, da Resolução TCU 215/2008. 
Ante o exposto, submetem-se os autos à consideração superior, propondo:
	I - prorrogar, por noventa dias, o prazo para atendimento da presente Solicitação do Congresso Nacional, com fulcro no art. 15, § 2º, da Resolução TCU 215/2008, findando-se o prazo em 10/3/2022; e
	II - comunicar à Comissão de Fiscalização Financeira e Controle da Câmara dos Deputados a deliberação que vier a ser proferida, nos termos do art. 15, § 3º, da Resolução TCU 215/2008.
	É o relatório.

não há

Não atuou.

SOLICITAÇÃO DO CONGRESSO NACIONAL. COMISSÃO DE FISCALIZAÇÃO FINANCEIRA E CONTROLE (CFFC) DA CÂMARA DOS DEPUTADOS. SOLICITAÇÃO DE FISCALIZAÇÃO PARA APURAR POSSÍVEIS IRREGULARIDADES DO MINISTÉRIO DA SAÚDE QUANTO À AMPLIAÇÃO DO SIGILO SOBRE OS ESTOQUES DE MEDICAMENTOS, VACINAS E OUTROS INSUMOS. AUTORIZAÇÃO PARA PRORROGAÇÃO DE PRAZO.

SOLICITAÇÃO DO CONGRESSO NACIONAL (SCN)

Unidade de Auditoria Especializada em Saúde (AudSaúde).

Atuo nos presentes autos com fundamento no art. 55, inciso I, alínea "b", do Regimento Interno do TCU, tendo em vista haver sido designado, por meio da Portaria-TCU 2-Seae, de 16/1/2023, substituto do eminente Ministro Vital do Rêgo.
Em exame, solicitação encaminhada pela Comissão de Fiscalização Financeira e Controle (CFFC) da Câmara dos Deputados, por meio da qual requer realização de auditoria para apurar possíveis irregularidades do Ministério da Saúde no tocante à ampliação do sigilo sobre os estoques de medicamentos, vacinas e outros insumos (Requerimento 64/2022-CFFC, de autoria do Deputado Jorge Solla - PT/BA) .
Este Tribunal, por meio do Acórdão 1670/2022-TCU-Plenário, conheceu da presente solicitação e informou à solicitante que sua pretensão seria atendida com a finalização dos trabalhos que estão sendo realizados no âmbito dos TC Processo 038.216/2021-3 e TC Processo 009.240/2022-5.
Nesta oportunidade, a unidade instrutiva registrou que se faz necessária a prorrogação do prazo inicialmente estabelecimento para atendimento da presente solicitação, tendo em vista a necessidade de finalização dos referidos processos. Atualmente, o primeiro está em fase de conclusão da instrução de mérito, e o segundo aguarda resposta de diligência.
Assim, propôs que seja autorizada a prorrogação do referido prazo por noventa dias, nos termos do art. 15, § 2º, da Resolução TCU 215/2008.
Acolho o encaminhamento sugerido e voto para que o Tribunal de Contas da União aprove o acórdão que submeto a este Colegiado.
TCU, Sala das Sessões, em 18 de janeiro de 2023.
MARCOS BEMQUERER COSTA
Relator